【裁判字號】    88,親,63
【裁判日期】    890131
【裁判案由】    確認非婚生子女
【裁判全文】
臺灣臺南地方法院民事判決  八十八年度親字第六十三號
    原      告    乙○○
    被      告    丙○○
                              .
                  黃伊汝      .
                              .
    兼右二人共同
    法定代理人    甲○○      .
                              .
右當事人間否認子女事件，本院判決如左：
    主    文
確認被告丙○○（民國八十年九月十七日生）、黃伊汝（民國八十一年十月二十日生
）非原告與被告甲○○之婚生子女。
訴訟費用由被告負擔。
    事    實
甲、原告方面：
    一、聲明：請求判決如主文所示。
    二、陳述：原告與被告甲○○原為合法之夫妻，並生育二子，未料，被告甲○○
        於民國七十八年間即離家出走音訊全無，直至八十二年四月七日方主動與原
        告辦理離婚事宜。時至今日，原告日前於八十八年九月九日接獲被告甲○○
        寄發之存證信函述明被告甲○○於七十八年離家後即在外與男子同居，並於
        與原告婚姻存期續間產下被告丙○○（民國八十年九月十七日生），黃伊汝
        （民國八十一年十月二十日生），原告與被告甲○○於當時雖有婚姻關係，
        但被告甲○○已離家多年音訊全無，顯不能自原告受孕，上開二名子女即非
        原告之婚生子，故原告依民法第一千零六十三條第二項之規定，於法定期間
        內提出否認之訴。
    三、證據：提出戶籍謄本一件及郵局存證信函影本一件。
乙、被告方面：
    對於原告主張之事實為自認，被告丙○○、黃伊汝應係被告甲○○與訴外人鄭束
    寶所生。
丙、本院依職權函請行政院國軍退除役官兵輔導委員會高雄榮民總醫院鑑定被告丙○
    ○、黃伊汝與原告之親子血緣關係。
    理    由
一、訴狀送達後，原告不得將訴變更或追加他訴，但經被告同意或不甚礙被告之防禦
    及訴訟之終結者，不在此限；又訴之追加或變更，於該訴訟標的對於數人必須合
    一確定者，追加其原非當事人之人為當事人無礙；再按否認子女之訴，由夫起訴
    者，以妻及子女為共同被告，民事訴訟法第二百五十五條第一項、第二百五十六
    條第四款及五百八十九條之一第一項前段分別定有明文。本件原告僅以甲○○為
    被告，提起本件否認子女之訴後，於本院審理中追加子女丙○○、黃伊汝為共同
    被告，核其追加共同被告，符合前揭民事訴訟法第二百五十六條第四款之情形，
    且為被告甲○○所同意，亦不甚妨礙被告之防禦及本件訴訟終結，應予准許，附
    此敘明。
二、本件原告主張：原告與被告原為夫妻關係，被告甲○○於七十八年間即離家出走
    音訊全無，直至八十二年四月七日方主動與原告辦理離婚事宜。詎原告日前於八
    十八年九月九日接獲被告甲○○寄發之存證信函述明被告於七十八年離家後即在
    外與男子同居，並於與原告婚姻存期續間產下丙○○（民國八十年九月十七日生
    ），黃伊汝（民國八十一年十月二十日生），原告與被告於當時雖有婚姻關係，
    但被告甲○○已離家多年音訊全無，顯不能自原告受孕，上開二名子女即非原告
    之婚生子之事實，業據其提出與所述相符之戶籍謄本及郵局存證信函影本各一件
    為證，並為被告所自認。又查，經本院依職權函請行政院國軍退除役官兵輔導委
    員會高雄榮民總醫院鑑定被告丙○○、黃伊汝與原告之親子血緣關係，經該醫院
    對被告丙○○、黃伊汝分別與被告甲○○、原告及訴外人鄭束寶等人為白血球表
    面抗原分析、血型分析及聚合ＤＮＡ分析結果：丙○○、黃伊汝和乙○○（即
    原告）不俱有親子血緣關係；丙○○、黃伊汝和鄭束寶無法否定其親子血緣關係
    等語，此有該醫院八十八年十二月二十日八八高總行字第八八０九七九五號函附
    之親子血緣檢驗報告書在卷可憑，並核與被告甲○○所自認：丙○○、黃伊汝係
    伊和訴外人鄭束寶所生等情相符（見本院八十八年十月二十日言詞辯論筆錄）。
    綜上證據調查結果，自堪認原告之主張為真實。
三、按婚生子女之推定，如夫妻之一方能證明妻非自夫受胎者，得提起否認之訴，應
    於知悉子女出生之日起，一年內為之，民法第一千零六十三條第二項定有明文。
    查被告丙○○雖係於民國八十年九月十七日出生；黃伊汝係於民國八十一年十月
    二十日出生，惟原告迄八十八年九月九日始知悉被告丙○○、黃伊汝二人出生之
    事實，有郵局存證信函一件可稽，並為被告甲○○所是認：小孩出生時，伊是戶
    長，而自行申報出生，原告並不知情等語（見本院八十九年一月十九日言詞辯論
    筆錄），從而，原告依民法第一千零六十三條第二項之規定，提起本件否認子女
    之訴，請求確認被告丙○○（民國八十年九月十七日生）、黃伊汝（民國八十一
    年十月二十日生）非原告與被告甲○○之婚生子女，於法自屬正當，應予准許。
四、結論：本件原告之訴為有理由，依民事訴訟法第七十八條、第八十五第一項前段
    ，判決如主文。
中      華      民      國    八十九    年      一      月    三十一    日
                              臺灣臺南地方法院民事第一庭
~B法      官  蔡美美
右為正本係照原本作成
如對本判決上訴，須於判決送達後廿日內向本院提出上訴狀
中      華      民      國    八十九    年      一      月    三十一    日
~B法院書記官  秦建華


司法院資訊處製作；財團法人民間司法改革基金會備份。
